臺灣臺北地方法院民事簡易判決
111年度北簡字第6085號
原      告  中國信託商業銀行股份有限公司

法定代理人  利明献
訴訟代理人  徐子傑
被      告  張曼君
上列當事人間請求給付簽帳卡消費款事件，本院於民國111年7月
6日言詞辯論終結，判決如下：
　　主    文
被告應給付原告新臺幣151,795元，及自民國110年12月22日起至
清償日止，按年息百分之5計算之利息。
訴訟費用新臺幣1,660元由被告負擔。
本判決得假執行。被告如以新臺幣151,795元為原告預供擔保後
，得免為假執行。
　　事實及理由
一、原告起訴主張略以：被告於107年11月21日向原告請領簽帳
    金融卡使用，詎被告至110年12月21日止累積消費記帳151,7
    95元未給付，依約被告除應給付上開消費款項外，另應就消
    費款給付自110年12月22日起至清償日止按年息5%計算之利
    息。爰依信用卡契約之法律關係請求等語，並聲明如主文第
    1項所示。
二、被告則以：被告有申請系爭信用卡，但被告沒有消費，只有
    領錢用等語，資為抗辯。
三、本院得心證之理由：
　㈠原告主張被告前向原告申請簽帳金融卡等情，業據提出之簽
    帳金融卡申請書與約定條款、帳務明細等件影本為證，且為
    被告所不爭執，自堪信為真實。
　㈡依系爭簽帳金融卡約定條款第11條第1項約定，持卡人於當期
    消費款對帳明細寄送日起一個月內，如對消費款對帳明細所
    載事項有疑義，得檢具理由及貴行要求之證明文件，如簽帳
    單或退款單收執聯等通知貴行，或請求貴行向收單機構調閱
    簽帳單或退款單，或請求貴行就該筆交易依各信用卡組織之
    作業規定，向收單機構或特約商店主張扣款等語。被告雖否
    認有刷卡消費，惟被告自承有收到系爭簽帳金融卡，且未交
    給他人使用，而原告寄送對帳單至被告留存之戶籍地址，被
    告若有疑義依約得於寄送日起1個月內通知原告，而被告從
    未通知原告，悖於常情。被告雖又辯稱其未曾出國，不可能
    於國外消費云云，然本件爭執之消費發生於000年0月00日至
    同年11月15日，有多筆日幣刷卡紀錄，顯示城市在東京（卷
    第27-49頁），但被告未爭執之109年4月至110年2月間之消
    費，亦有多筆美元刷卡紀錄，顯示城市在國外（卷第85-93
    頁），參以現今網路刷卡交易頻繁，刷卡消費之商家可能非
    屬國內或非以新臺幣為交易用幣，縱被告未出國，亦難認該
    消費交易即非被告所為。是被告所辯，應屬無據。
　㈢從而，原告依信用卡契約之法律關係，請求被告給付如主文
    第1項所示，為有理由，應予准許。
四、本件係就民事訴訟法第427條第1項訴訟適用簡易程序所為被
    告敗訴判決，依同法第389條第1項第3款規定，應依職權宣
    告假執行。並依同法第392條第2項規定，依職權宣告被告如
    以主文第3項所示金額為原告預供擔保後，得免為假執行。
五、訴訟費用負擔之依據：民事訴訟法第78條。本件訴訟費用額
    ，依後附計算書確定如主文所示之金額。
中　　華　　民　　國　　111 　年　　7 　　月　　20　　日
　　　　　　　　　臺灣臺北地方法院臺北簡易庭
　　　　　　　　　　　　　　　法　官　蔡玉雪
以上為正本係照原本作成。
如不服本判決，應於判決送達後20日內向本庭提出上訴狀，並按
他造當事人之人數附繕本；如委任律師提起上訴者，應一併繳納
上訴審裁判費。
中　　華　　民　　國　　111 　年　　7 　　月　　20　　日
　　　　　　　　　　　　　　　書記官　陳黎諭
計　 算　 書：
項　　　　目　　　　　　金額（新臺幣）　　備　　註
第一審裁判費　　　　　　1,660元
合　　　　計　　　　　　1,660元